臺灣桃園地方法院刑事判決　　　　　 100年度審易字第1308號
公　訴　人　臺灣桃園地方法院檢察署檢察官
被　　　告　黃宏業
上列被告因竊盜案件，經檢察官提起公訴（100 年度偵字第2351
4 號），被告於本院準備程序進行中，就被訴事實為有罪之陳述
，經本院告知簡式審判程序意旨，並聽取當事人之意見後，本院
裁定依簡式審判程序審理，判決如下：
    主  文
黃宏業犯如附表所示之罪，各處如附表主文欄所示之刑。應執行
有期徒刑參年陸月，扣案之大鐵剪壹支、手電筒壹支均沒收。
    事  實
一、黃宏業前於(一)民國89至90年間因連續竊盜案件，經臺灣高等
    法院以91年度上訴字第2624號判決判處有期徒刑2 年，刑前
    強制工作3 年，上訴後，經最高法院以92年度台上字第3717
    號判決判處上訴駁回確定；(二)復於90年間因偽造文書案件，
    經本院以90年度訴字第525 號判決判處有期徒刑4 月確定；
    (三)又於93年間因竊盜案件，經臺灣臺東地方法院以94年度易
    字第108 號判決判處有期徒刑8 月確定，上開編號(一)至(三)案
    件共3 罪，除編號(一)案件經判處有期徒刑2 年之罪，依法不
    得減刑外，其餘編號(二)、(三)案件共2 罪，復經同院以96年度
    聲減字第209 號裁定各減為有期徒刑2 月、4 月，其中編號
    (一)、(二)案件共二罪，併合併定應執行有期徒刑2 年1 月確定
    ，並與前揭編號(三)案件經減刑為有期徒刑4 月部分接續執行
    ，於97年4 月8 日縮短刑期假釋出監併付保護管束，迄於97
    年7 月1 日保護管束期滿，假釋未經撤銷，其未執行之刑以
    已執行完畢論。詎其猶不知悔改，分別意圖為自己不法之所
    有，基於竊盜之犯意，先後於附表所示之犯罪時間、地點，
    以附表所示之方式，竊取如附表所示孫美玉等人之財物，嗣
    分別為警以附表查獲欄所示方式查獲，並扣得供其犯罪所用
    之手電筒1 支及大鐵剪1 支及非供其犯本件竊盜犯行所用之
    行動電話1 支（含手機門號0000000000號SIM 卡1 只）、SI
    NACOVA牌鞋子2 雙、SNAIL 牌鞋子1 雙、BLAC K FOX牌鞋子
    1 雙、PONY牌鞋子1 雙、一字起子1 支、外套1 件、鴨舌帽
    1 頂及手套1 雙等物。
二、案經桃園縣政府警察局移送臺灣桃園地方法院檢察署檢察官
    偵查起訴。
    理  由
一、本案被告所犯均為死刑、無期徒刑或最輕本刑為3 年以上有
    期徒刑以外之罪，其於本院準備程序中就前揭被訴事實均為
    有罪之陳述，經本院告知簡式審判程序之旨，並聽取當事人
    之意見後，本院依刑事訴訟法第273 條之1 第1 項規定，裁
    定進行簡式審判程序，合先敘明。
二、又本件既經本院裁定改依簡式審判程序審理，則依刑事訴訟
    法第273 條之2 、同法第159 條第2 項之規定，不適用傳聞
    法則有關限制證據能力及證據調查之相關規定。
三、上揭事實，業據被告於警詢、檢察官訊問及本院準備程序、
    審理時均自白不諱，復有附表各編號所示證據可佐，足認被
    告前揭自白核與事實相符，可以採信。綜上，本件事證明確
    ，被告上揭犯行洵堪認定，應予依法論科。
四、被告於本件犯行後後，刑法第321 條第1 項業於100 年1 月
    26日修正公布，於100 年1 月28日生效施行。按行為後法律
    有變更者，適用行為時之法律，但行為後之法律有利於行為
    人者，適用最有利於行為人之法律，刑法第2 條第1 項訂有
    明文。修正前之刑法第321 條第1 項原規定：「犯竊盜罪而
    有左列情形之一者，處六月以上、五年以下有期徒刑：一、
    於夜間侵入住宅或有人居住之建築物、船艦或隱匿其內而犯
    之者。二、毀越門扇、牆垣或其他安全設備而犯之者。三、
    攜帶兇器而犯之者。四、結夥三人以上而犯之者。五、乘火
    災、水災或其他災害之際而犯之者。六、在車站或埠頭而犯
    之者。」；而修正後刑法第321 條第1 項則規定：「犯竊盜
    罪而有下列情形之一者，處六月以上、五年以下有期徒刑，
    得併科新臺幣十萬元以下罰金：一、侵入住宅或有人居住之
    建築物、船艦或隱匿其內而犯之者。二、毀越門扇、牆垣或
    其他安全設備而犯之者。三、攜帶兇器而犯之者。四、結夥
    三人以上而犯之者。五、乘火災、水災或其他災害之際而犯
    之者。六、在車站、埠頭、航空站或其他供水、陸、空公眾
    運輸之舟、車、航空機內而犯之者。」，比較修正前後關於
    刑法第321 條第1 項之規定，修正後之刑法第321 條第1 項
    於第1 款刪除「於夜間」之文字；於第6 款增加「在航空站
    或其他供水、陸、空公眾運輸之舟、車、航空機內」之文字
    ，擴大加重竊盜罪之適用範圍，使部分修正前原應適用普通
    竊盜罪論罪科刑之情形，於修正後改論以加重竊盜罪論罪科
    刑，並增加得併科罰金新臺幣10萬元之規定，解釋上自應以
    修正前之規定對被告較有利，而依刑法第2 條第1 項前段規
    定，適用行為時之法律即修正前刑法第321 條第1 項規定，
    對被告較有利，合先敘明。
五、論罪科刑方面
（一）按所謂「其他安全設備」，指門扇牆垣以外，依通常觀念
      足認防盜之一切設備而言，如門鎖、窗戶等，最高法院25
      年上字第4168號判例、45年臺上字第1443號及55年臺上字
      第547 號判例意旨可資參。是核被告就附表編號一、三所
      為，均係犯修正前刑法第321 條第1 項第2 款、第3 款之
      攜帶兇器、毀越安全設備竊盜罪；就附表編號二、四所為
      ，均係犯修正前刑法第321 條第1 項第2 款之踰越安全設
      備竊盜罪。查被告就附表編號一至三犯行，均係以踰越鐵
      窗方式入宅行竊、就附表編號四犯行，則係以踰越窗戶方
      式入宅行竊，參照上開最高法院判例意旨，鐵窗、窗戶在
      法律評價上，應屬安全設備範疇，而非屬門扇，公訴意旨
      認被告本件竊盜犯行分別構成毀越或踰越門扇加重要件，
      容有誤會，附此敘明。
（二）被告所犯上開4 罪間，犯意各別，行為互殊，應予分論併
      罰。
（三）又被告有如事實欄一所載之犯罪科刑及執行完畢紀錄，此
      有臺灣高等法院被告前案紀錄表在卷可按，其於有期徒刑
      執行完畢後，於5 年以內故意再犯本件最重本刑為有期徒
      刑以上之各罪，為累犯，均應依刑法第47條第1 項之規定
      加重其刑。
（四）爰審酌被告不思努力以正當勞力謀生，恣意竊取他人財物
      ，危害社會治安非輕，原不宜寬縱，並兼衡被告之動機、
      目的、手段、素行、所竊財物之價值、犯後坦承犯行等一
      切情狀，分別量處如主文所示之刑，並定其應執行之刑，
      以示懲儆。
（五）沒收部分
    (1)扣案之手電筒1 支為被告所有，並係供其犯本件附表編號
      一至四所示竊盜犯行所用之物，而扣案之大鐵剪1 支，亦
      為被告所有，並係供其犯附表編號一所示竊盜犯行所用之
      物，業經被告供認在卷，爰依刑法第38條第1項 第2 款規
      定，於各罪項下併予宣告沒收。
    (2)另供被告犯本件附表編號三竊盜犯行所用之拔釘器2 支，
      並未扣案，且被告於本院準備程序時供稱：完成竊盜犯行
      後，並已丟棄至案發附近現場水溝等語，堪認業已滅失，
      爰不予宣告沒收。
    (3)按刑法第38條第1 項第2 款所定得沒收之「供犯罪所用或
      供犯罪預備之物」，必於犯罪有直接關係，始屬相當（最
      高法院76年度臺上字第4322號判決意旨參照），而此所謂
      「有直接關係」，則指該項物品對行為人實施犯罪所提供
      之助力已達「倘無該項物品存在，則行為人當無法依計畫
      施行犯罪」之程度而言。查本件扣案被告所有之行動電話
      1 支（含手機門號0000000000號SIM 卡1 只）、SINACOVA
      牌鞋子2 雙，雖均係被告為本件犯行所攜帶與穿著之物，
      然一般人外出時均會攜帶行動電話及穿著鞋子，此並不因
      外出之目的究竟為何而有不同，則揆諸前開最高法院判決
      意旨，顯與被告之本件竊盜犯行間並無直接關聯，本院自
      亦無庸就此為沒收之諭知；至其餘扣案之SNAIL 牌鞋子1
      雙、BLACK FOX 牌鞋子1 雙、PONY牌鞋子1 雙、一字起子
      1 支、外套1 件、鴨舌帽1 頂及手套1 雙，雖均為被告所
      有，惟並無積極證據足認係被告犯本件所示各次竊盜犯行
      所用之物，爰均不宣告沒收，併予敘明。
據上論斷，應依刑事訴訟法第273 條之1 第1 項、第299 條第1
項前段，刑法第2 條第1 項前段，修正前刑法第321 條第1 項第
2 款、第3 款，刑法第47條第1 項、第51條第5 款、第38條第1
項第2 款，判決如主文。
本案經檢察官白勝文到庭執行職務。
中    華    民    國   100    年    11    月    30    日
                        刑事庭    法  官  羅國鴻
以上正本證明與原本無異。
如不服本判決應於收受判決後10日內向本院提出上訴書狀，並應
敘述具體理由。其未敘述上訴理由者，應於上訴期間屆滿後20日
內向本院補提理由書( 均須按他造當事人之人數附繕本) 「切勿
逕送上級法院」。
                                  書記官  吳忻蒨
中    華    民    國   100    年    11    月    30    日
【論罪科刑法條】
修正前刑法第321 條
犯竊盜罪而有左列情形之一者，處6 月以上、5 年以下有期徒刑
：
一、於夜間侵入住宅或有人居住之建築物、船艦或隱匿其內而犯
    之者。
二、毀越門扇、牆垣或其他安全設備而犯之者。
三、攜帶兇器而犯之者。
四、結夥三人以上而犯之者。
五、乘火災、水災或其他災害之際而犯之者。
六、在車站或埠頭而犯之者。
前項之未遂犯罰之。
【附表】
┌─┬─────────────────┬────┬───┬──────────┬──────┐
│編│犯罪時間、地點，犯罪方式及所得財物│查獲方式│被害人│證              據  │主   文   欄│
│號│                                  │        │      │                    │            │
├─┼─────────────────┼────┼───┼──────────┼──────┤
│一│99年4 月7 日上午7 時30分許至同日下│經警在孫│孫美玉│1.被害人孫美玉於警詢│黃宏業攜帶兇│
│  │午4 時許前之某時，攜帶供其行竊照明│美玉居所│      │  時之證述。        │器、毀越安全│
│  │所用之手電筒1 支及足以傷害人之生命│採集鞋印│      │2.證人張今生於警詢時│設備竊盜，累│
│  │、身體，客觀上可供兇器使用之大鐵剪│，而循線│      │  之證述。          │犯，處有期徒│
│  │1支 ，至孫美玉位於桃園縣平鎮市明德│查獲。  │      │3.桃園縣政府警察局桃│刑壹年，扣案│
│  │路3 巷8 號居所，持上開大鐵剪，破壞│        │      │  園分局刑案現場勘察│之大鐵剪壹支│
│  │孫美玉住宅1 樓後方廁所鐵窗後，踰越│        │      │  報告（含現場勘察紀│、手電筒壹支│
│  │屬安全設備之鐵窗進入該住宅內，竊取│        │      │  錄表、現場勘察照片│均沒收。    │
│  │孫美玉所有之美金3, 000元、新臺幣2 │        │      │  2 張）。          │            │
│  │6,000 元、泰幣1 元、項鍊2 條及鑽戒│        │      │4.黃宏業所持行動電話│            │
│  │1 枚得手。                        │        │      │  門號0000000000雙向│            │
│  │                                  │        │      │  通聯紀錄。        │            │
│  │                                  │        │      │5.扣案之黃宏業所有之│            │
│  │                                  │        │      │  SINACOVA牌鞋子2 雙│            │
│  │                                  │        │      │  、行動電話1 支（含│            │
│  │                                  │        │      │  手機門號0000000000│            │
│  │                                  │        │      │  號SIM 卡1 張）。  │            │
├─┼─────────────────┼────┼───┼──────────┼──────┤
│二│99年4 月12日上午10時許，攜帶供其行│經警在徐│徐龍城│1.被害人徐龍城於警詢│黃宏業踰越安│
│  │竊照明所用之手電筒1 支，至徐龍城位│龍城住處│      │  時之證述。        │全設備竊盜，│
│  │於桃園縣龜山鄉○○村○○路49號住處│採集鞋印│      │2.桃園縣政府警察八德│累犯，處有期│
│  │，由該住宅後方攀爬至3 樓陽台，開啟│，而循線│      │  分局刑案現場勘察報│徒刑拾月，扣│
│  │未上鎖之陽台鐵窗，自該屬安全設備之│查獲。  │      │  告（含現場勘驗照片│案之手電筒壹│
│  │鐵窗進入住宅內，竊取徐龍城所有之人│        │      │  12張）。          │支沒收。    │
│  │民幣2,000 元、美金300 元、新臺幣1 │        │      │3.扣案之黃宏業所有之│            │
│  │5,000 元、黃金項鍊2 條、黃金墜子1 │        │      │  SINACOVA牌鞋子2 雙│            │
│  │條、鑽戒1 只、白金項鍊1 條、黃紀念│        │      │  。                │            │
│  │套幣6 套、水晶鑲福祿銀章6 只等物得│        │      │                    │            │
│  │手。                              │        │      │                    │            │
├─┼─────────────────┼────┼───┼──────────┼──────┤
│三│99年5 月7 日下午3 時許，攜帶供其行│經警在邱│蘇凡哲│1.告訴人蘇凡哲於警詢│黃宏業攜帶兇│
│  │竊照明所用之持手電筒1 支，至STEFAN│莉莉住處│邱莉莉│  時之證述。        │器、毀越安全│
│  │OVSKI GOCE（蘇凡哲）、邱莉莉位於桃│採集鞋印│      │2.桃園縣政府警察局龜│設備竊盜，累│
│  │園縣龜山鄉○○○街1 巷31號住處，自│，而循線│      │  山分局刑案現場勘察│犯，處有期徒│
│  │該住宅後方攀爬至2 樓後，持石頭敲破│查獲。  │      │  報告（含現場勘察照│刑壹年，扣案│
│  │玻璃窗鎖把處之玻璃後，將手探入玻璃│        │      │  片48 張）。       │之手電筒壹支│
│  │窗圓弧形裂口，開啟玻璃窗鎖後，踰越│        │      │3.監視錄影器翻拍照片│沒收。      │
│  │屬安全設備之該窗戶進入住宅，並以腳│        │      │  2 張。            │            │
│  │踢方式破壞該住宅內3 樓喇叭鎖門把，│        │      │4.刑案現場測繪圖。  │            │
│  │侵入該住宅3 樓主臥室，見該處置有保│        │      │                    │            │
│  │險箱後，即先行離去至附近之某五金行│        │      │                    │            │
│  │購買足以傷害人之生命、身體，客觀上│        │      │                    │            │
│  │可供兇器使用之拔釘器2 支，復返回該│        │      │                    │            │
│  │主臥室內，以上開拔釘器撬開臥室內之│        │      │                    │            │
│  │保險箱，而竊取保險箱內邱莉莉、STEF│        │      │                    │            │
│  │ANOVSKI GOCE（蘇凡哲）所有之歐元3,│        │      │                    │            │
│  │120 元、美金2,300 元、新臺幣25,000│        │      │                    │            │
│  │元（紙鈔共計5,000 元、50元硬幣共計│        │      │                    │            │
│  │20,000元）、黃金項鍊2 、鑽石墜子1 │        │      │                    │            │
│  │條、黃金手鍊1 條及手錶1 只得手。  │        │      │                    │            │
├─┼─────────────────┼────┼───┼──────────┼──────┤
│四│99年5 月28日下午2 時許，攜帶供其行│經警在黃│黃麗芬│1.被害人黃麗芬於警詢│黃宏業踰越安│
│  │竊照明所用之手電筒1 支，至黃麗芬位│麗芬住處│      │  時之證述。        │全設備竊盜，│
│  │於桃園縣八德市○○街77巷22號住處，│採集鞋印│      │2.桃園縣政府警察局八│累犯，處有期│
│  │以木梯自左揭住宅後方攀爬至2 樓後，│及丟棄之│      │  德分局現場勘察報告│徒刑拾月，扣│
│  │開啟該處2 樓未上鎖之窗戶後，踰越屬│煙蒂1 支│      │  1 份（含刑案現場圖│案之手電筒壹│
│  │安全設備之該窗戶進入住宅內，竊得被│，而循線│      │  1 張、刑案現場照片│支沒收。    │
│  │害人黃麗芬所有之人民幣2,000 元、新│查獲。  │      │  4 張）。          │            │
│  │臺幣10,000元，及黃金戒指3 只得手。│        │      │3.臺北縣（現已改制為│            │
│  │                                  │        │      │  新北市）政府警察局│            │
│  │                                  │        │      │  北縣警鑑字第099013│            │
│  │                                  │        │      │  0683號鑑驗書1 份。│            │
└─┴─────────────────┴────┴───┴──────────┴──────┘